# 关于分红的问题

提问人：dearzrx 时间：2019-06-06 19:22:50
如果有一家公司，账面只有一项投资性房地产，没有其他资产，按照公允价值计量。后续产生评估增值 5 亿，计入公允价值变动损益，相当于 5 亿的利润，可以分红吗？账面没有其他资产，也没有其他利润。

回答人：chenyiwei
参考：
中国证券监督管理委员会
会计部函 [2008]50 号
对 “会计问题征询函” 的复函
上海证券交易所上市公司部：
贵部上证上函 [2008]0109 号函收悉，经研究，现回复如下：
可供出售金融资产公允价值变动形成的利得和损失，除减值损失和外币货币性金融资产形成的汇兑差额外，应当直接计入所有者权益（其他资本公积）。
在相关法律法规有明确规定前，上述计入其他资本公积的公允价值变动部分，暂不得用于转增股份；以公允价值计量的相关资产，其公允价值变动形成的收益，暂不得用于利润分配。
此复
二〇〇八年三月十二日